臺灣屏東地方法院刑事判決　　　　　　　　　　　　　九十三年度交訴字第四六號
　　公　訴　人　臺灣屏東地方法院檢察署檢察官
　　被　　　告　甲○○　男　二.
右列被告因公共危險等案件，經檢察官提起公訴（九十三年度偵字第六五五號），本
院判決如左：
    主  文
甲○○服用酒類，不能安全駕駛動力交通工具而駕駛，處有期徒刑參月；又因過失傷
害人，處有期徒刑伍月；又駕駛動力交通工具肇事，致人傷而逃逸，處有期徒刑壹年
。應執行有期徒刑壹年陸月。
    事  實
一、甲○○於民國九十三年一月十八日二十一時許，因在屏東縣潮州鎮參加朋友喜宴
    而飲酒，明知其酒後精神狀態不佳，已不能安全駕駛動力交通工具，竟仍無照駕
    駛車牌號碼Ｃ九—九九三五號自用小客車，由潮州鎮出發經崁頂行至東港鎮，沿
    東港鎮○○路由北往南行駛，嗣於同日二十一時五十分許，行經東港大橋南下引
    道處時，本應注意行車速度不得超過該路段之速限即時速五十公里，且超車時，
    需待前行車減速靠邊或以手勢或亮右方向燈表示允讓後，始得超越，且應顯示左
    方方向燈並於前車左側半公尺以上之間隔超過，行至安全距離後，再顯示右方向
    燈駛入原行路線，而依當時情形，天候晴朗，夜間有照明，路面乾燥無缺陷，道
    路無障礙物，視距良好，並無不能注意之情事，適有丙○○騎乘車牌號碼ＱＺＨ
    ─九五○號輕型機車以同方向行駛於右前方，詎甲○○為超越丙○○之機車，竟
    疏未注意，未保持安全間隔且以時速六、七十公里之車速貿然超車，致其自用小
    客車右前側車身與丙○○機車左側車身發生擦撞，使丙○○人車倒地，受有右脛
    腓骨骨折之傷害，而甲○○車輛之右後照鏡亦因此斷裂遺留現場。詎甲○○於肇
    事後，竟未停車救護丙○○，猶基於肇事逃逸之犯意，繼續駕車逃離現場。嗣行
    至東港鎮○○路時，因不勝酒力再於行進間向前追撞乙○○所駕駛車牌號碼ＨＱ
    ─三二三三號自用小客車（乙○○未受傷），因而為警查獲，經警當場對其實施
    酒精含量測試，其呼氣中含酒精濃度達零點八八ＭＧ／Ｌ（即每公升零點八八毫
    克），而得知上情。
二、案經丙○○訴由屏東縣警察局東港分局報告臺灣屏東地方法院檢察署檢察官偵查
    起訴。
    理  由
一、右揭事實，訊據被告甲○○於本院審理中坦承不諱，並經證人即告訴人丙○○於
    警詢及本院審理中指證綦詳，且證人乙○○於警詢中亦就其於駕車行進間突遭被
    告自後方追撞乙節證稱在卷，並有道路交通事故現場圖、道路交通事故調查報告
    表(一)(二)、呼氣酒精濃度檢驗報告單、刑法第一百八十五條之三案件測試觀察紀錄
    表各一份、屏東縣警察局舉發違反道路交通管理事件通知單二份、被告及告訴人
    車損照片九張、現場照片三張在卷可稽。雖被告於本院準備程序中，曾一度辯稱
    ：伊知道後照鏡掉落地面，然當時以為撞到牆壁，不知係與丙○○機車發生擦撞
    所致云云，然被告嗣後亦供承肇事地點係左邊緊鄰牆壁（所指「牆壁」應係高架
    橋之橋墩，見警卷第二九頁上方照片）等語，足見其此部分辯解已與事實不符，
    並觀諸告訴人機車左側車身嚴重受損之狀況（見警卷第二六頁），堪認當時二車
    碰撞之力道尚非輕微，被告顯無渾然不知之理，足徵其嗣後於審理中之自白，方
    與事實相符。此外，告訴人丙○○因本件車禍受有右脛腓骨骨折之傷害，亦有安
    泰醫院診斷證明書一紙附卷可參。第查，人之呼氣酒精濃度每公升達零點五五毫
    克時，平衡感與判斷力障礙度增高，會有精神錯亂，平衡感受損等現象，其肇事
    率為正常人之十倍，本件被告呼氣中酒精濃度已達零點八八ＭＧ／Ｌ，且為警實
    施酒精測試或訊問過程中，有多話情形（參見前揭測試觀察報告書），復肇事致
    傷及他人之身體，其顯已不能安全駕駛動力交通工具，要屬無疑。次按汽車行車
    速度，依速限標誌或標線之規定，無標誌或標線者，行車時速不得超過五十公里
    ；又汽車超車時，前行車減速靠邊或以手勢或亮右方向燈表示允讓後，後行車始
    得超越。超越時應顯示左方向燈並於前車左側保持半公尺以上之間隔超過，行至
    安全距離後，再顯示右方向燈駛入原行路線，道路交通安全規則第九十三條第一
    款、第一百零一條第五款定有明文。被告駕車自應注意上述道路交通安全規定，
    且依當時天候及路況，天氣晴朗，夜間有照明，路面乾燥無缺陷，道路無障礙物
    ，視距良好，並無其他不能注意之情事，有卷附交通事故調查報告表可憑，被告
    竟酒後駕車且未注意遵守前開交通安全規定，顯有過失，而本件事故經送請臺灣
    省高屏澎區車輛行車事故鑑定委員會鑑定結果，亦認為「被告酒精濃度過量駕駛
    小客車超速行駛，超越未保持安全間隔，為肇事原因，丙○○騎乘機車無肇事因
    素」，亦有該委員會九十三年五月二十一日高屏澎鑑字第九三○七七八號函暨鑑
    定意見書在卷足佐。又被告上開過失行為，核與告訴人所受傷害間，具有相當因
    果關係。再按駕駛人駕駛汽車肇事致人受傷，應即採取救護或其他必要之措施並
    向警察機關報告，不得駛離，道路交通管理處罰條例第六十二條第一項亦有明文
    ，且駕車與人發生車禍者，一般人均可預見他人恐受有相當傷害甚有危及性命之
    虞，被告於肇事後，明知丙○○恐有生命、身體安全之危險，竟未施以援手逕自
    離開現場，顯無意救助而有逃逸之意思，亦臻灼然。綜上，本件事證明確，被告
    犯行洵堪認定，應依法論科。
二、核被告甲○○所為，係犯刑法第一百八十五條之三之服用酒類，不能安全駕駛動
    力交通工具而駕駛罪、第二百八十四條第一項前段之過失傷害罪及第一百八十五
    條之四之駕駛動力交通工具肇事，致人受傷而逃逸罪。被告係無照駕車乙節，業
    據其供明在卷，其為汽車駕駛人，無駕駛執照且酒醉駕車，因而致告訴人受傷，
    依法應負前開過失傷害刑事責任，爰依道路交通管理處罰條例第八十六條第一項
    規定，就過失傷害部分加重其刑。被告所犯上開三罪間，犯意各別，行為互殊，
    應予分論併罰。爰審酌被告雖無前科（有卷附臺灣高等法院被告全國前案紀錄表
    、臺灣屏東地方法院檢察署刑案資料查註紀錄表可參），然酒後駕車對公眾交通
    安全造成相當程度危害，且因嚴重過失而肇事致人受傷竟逃逸，罔顧人命安全，
    犯後遲遲未與告訴人達成和解，惟犯後態度尚可等一切情狀，分別量處如主文所
    示之刑，並定其應執行之刑。
據上論斷，應依刑事訴訟法第二百九十九條第一項前段，道路交通管理處罰條例第八
十六條第一項，刑法第一百八十五條之三、第二百八十四條第一項前段、第一百八十
五條之四、第五十一條第五款，罰金罰鍰提高標準條例第一項前段，判決如主文。
本案經檢察官蔡榮龍到庭執行職務
中      華      民      國      九十三      年    十二     月     三    日
                                        臺灣屏東地方法院刑事第四庭
                                            審判長法  官  莊鎮遠
                                                  法  官  王以齊
                                                  法  官  劉敏芳
右正本證明與原本無異。
如不服本判決應於收受本判決送達後十日內向本院提出上訴書狀，其未敘述上訴理由
者，並得於提起上訴後十日內向本院補提理由書狀（均須按他造當事人之人數附繕本
）「切勿逕送上級法院」
                                                  書記官  許倬維
中      華      民      國      九十三      年    十二     月     三    日
得上訴
附錄本案論罪科刑法條：
刑法第一百八十五條之三：
服用毒品、麻醉藥品、酒類或其他相類之物，不能安全駕駛動力交通工具而駕駛者，
處一年以下有期徒刑、拘役或三萬元以下罰金。
刑法第二百八十四條第一項：
因過失傷害人者，處六月以下有期徒刑、拘役或五百元以下罰金，致重傷者，處一年
以下有期徒刑、拘役或五百元以下罰金。
刑法第一百八十五條之四：
駕駛動力交通工具肇事，致人死傷而逃逸者，處六月以上五年以下有期徒刑。
